臺灣桃園地方法院民事裁定　　　　　　100年度家聲字第584號
聲　請　人　段盛曨
代　理　人　陳鄭權律師
相　對　人　陳怡秀
上列當事人間聲請停止執行事件，本院裁定如下：
    主  文
聲請駁回。
聲請程序費用由聲請人負擔。
    理  由
一、按強制執行程序開始後，除法律另有規定外，不停止執行。
    有回復原狀之聲請，或提起再審或異議之訴，或對於和解為
    繼續審判之請求，或提起宣告調解無效之訴、撤銷調解之訴
    ，或對於許可強制執行之裁定提起抗告時，法院始得因必要
    情形或依聲請定相當並確實之擔保，而為停止強制執行之裁
    定，強制執行法第18條第2 項定有明文。
二、本件聲請意旨略以：1.查強制執行法18條規定: 「強制執行
    程序開始後，除法律另有規定外，不停止執行。有回復原狀
    之聲請，或提起再審或異議之訴，或對於和解為繼續審判之
    請求，或提起宣告調解無效之訴、撤銷調解之訴，或對於許
    可強制執行之裁定提起抗告時，法院因必要情形或依聲請定
    相當並確實之擔保，得為停止強制執行之裁定。」2.次查，
    民事訴訟法第491 條2 規定原法院或審判長或抗告法院得在
    抗告事件裁定前，停止原裁定之執行或為必要之處分」，今
    系爭強制執行爭件係因債權人依鈞院100 年度監字第117 號
    民事裁定主文第1 項聲請執行。惟聲請人早已於民國I00 年
    8 月18日向鈞院就100 年度監字第117 號民事裁定提出抗告
    ，此有民事抗告狀可證，故鈞院1OO 年度監字第l17 號民事
    裁定尚未確定。3.再查抗告雖以不停止執行為原則，若該裁
    定之事項關係當事人權益重大，不停止執行將有難以回復之
    處，原法院或審判長得在抗告法院裁定前，停止原裁定之執
    行或為其他必要之處分，為民事訴訟法第491 條第2 項固規
    定之立法緣由。又：原法院或審判長或抗告法院得在抗告事
    件裁定前，停止原裁定之執行，民事訴訟法第491 條第2 項
    固定有明文，然係以原裁定執行之結果將導致抗告人受不易
    回復之損害時，始應兼顧其利益，許法院或審判長斟酌情形
    而為停止原裁定執行之裁定。最高法院96年度台抗字第504
    號裁定亦同此意旨。今兩造之子段積舜、段積皓從出生至今
    皆由聲請人與聲請人之父母共同撫養教育，兩造之子段積舜
    、段積皓亦已習慣聲請入及聲請人之父母之生活作息，今於
    鈞院I00 年度監字第117 號民事裁定尚未確定之際，驟將兩
    造之子段積舜、段積皓交由相對人暫時監護，必將打亂兩造
    之子長年來之生活作息與方式，如此勢必對兩造之子之身心
    發展有重大不利之影響。末查，相對人因工作關係長期於長
    庚醫院宿舍居住，且其工作環境之幼稚園，進出者眾多，人
    多手雜，容易傳染各種疾病，相對人工作一整天下來疲憊不
    堪，又有何能力給予小孩完整的照顧，再者，相對人之父母
    現居住於台東，未與相對人同住，只能偶爾前來北部短暫停
    留，且相對人之父母皆有自身之工作須繁忙，亦均有生病服
    藥，身體狀況亦欠佳，更無長久照顧幼兒之經驗，安能幫助
    本已過於忙碌的相對人照顧兩造所生之未成年子女段積舜、
    段積皓; 由上可知，今於鈞院100 年度監字第117 號民事裁
    定尚未確定之際，驟將兩造之子段積舜、段積皓交由相對人
    暫時監護，除對兩造之子段積舜、段積皓之權益有重大之影
    響外，亦可能對兩造之子段積舜、段積皓之健康有難以回復
    之傷害，故鈞院實該停止桃院永lOO 年度司執字第62180 號
    執行命令甚明。又於民國I00 年5 月7 日時，相對人陳怡秀
    以共渡母親節聚餐為由，將兩造之子段積舜、段積皓帶至相
    對人之住所( 桃園縣龜山鄉長庚醫護新村160 號7 樓),並與
    相對人之父陳宗源、相對人之母陳黛健共同聚餐酗酒，於餐
    後相對人並以電蚊拍為工具，凌虐毆打兩造之子段積舜，並
    電擊凌虐段積舜、段積皓，造成段積舜雙前臂瘀傷、右踝挫
    傷; 另相對人陳怡秀除對段積舜、段積皓以電蚊拍施加凌虐
    外，另強灌年幼且身心尚在發展之段積舜、段積皓喝酒，藉
    以殘害段積舜、段積皓之身心健康，相對人此舉並造段積舜
    急性上呼吸道感染、急性支氣管炎、接觸姓皮膚炎及其他溼
    疹，段積皓急性上呼吸道感染、腸功能性疾患、接觸性皮膚
    炎及其他溼疹。聲請人已將上情對相對人提出刑事告訴，並
    由台灣桃園地方法院檢察署偵查中，此有告訴狀可證，今相
    對人涉有傷害、虐待段積舜、段積皓之嫌疑重大，在台灣桃
    園地方法院檢察署尚未偵查終結確定前，鈞院執行處實不應
    驟將段積舜、段積皓交與相對人行使監護權，若相對人再度
    對段積舜、段積皓施加虐待、傷害，恐造成難以挽回之悲劇
    等語。
三、經查，聲請人未依前開說明，即於強制執行程序中所提出強
    制執行法第18條第2 項所規定「回復原狀之聲請」、「提起
    再審」、「提起異議之訴」、「對於和解為繼續審判之請求
    」、「提起宣告調解無效之訴」、「提起撤銷調解之訴」、
    「對於許可強制執行之裁定提起抗告」之任何一種之訴訟救
    濟類型，且經本院依職權查明無訛。雖聲請人以兩造之子段
    積舜、段積皓從出生至今皆由聲請人與聲請人之父母共同撫
    養教育，兩造之子段積舜、段積皓亦已習慣聲請入及聲請人
    之父母之生活作息、、，相對人因工作關係長期於長庚醫院
    宿舍居住，且其工作環境之幼稚園，進出者眾多，人多手雜
    ，容易傳染各種疾病，相對人工作一整天下來疲憊不堪，又
    有何能力給予小孩完整的照顧，再者，相對人之父母現居住
    於台東，皆有自身之工作須繁忙，亦均有生病服藥，身體狀
    況亦欠佳，更無長久照顧幼兒之經驗、、、相對人曾以電蚊
    拍為工具，凌虐毆打兩造之子段積舜，並電擊凌虐段積舜、
    段積皓成傷、強灌段積舜、段積皓喝酒成傷，相對人涉有傷
    害、虐待段積舜、段積皓之嫌疑重大，在台灣桃園地方法院
    檢察署尚未偵查終結確定前，本院執行處實不應驟將段積舜
    、段積皓交與相對人行使監護權，若相對人再度對段積舜、
    段積皓施加虐待、傷害，恐造成難以挽回之悲劇等事由聲請
    停止執行，惟聲請人所舉之上開事由，係上開監護事件應詳
    予審酌之事項，且聲請人對於「原裁定執行之結果將導致抗
    告人受不易回復之損害」等事由，並無法釋明或舉證以實其
    說，是聲請人聲請本院裁定停止上開執行程序，於法尚有未
    合，應予駁回。
四、並依民事訴訟法第95條、第78條，裁定如主文。
中    華    民    國    100   年    10    月     31    日
                  家事法庭法  官  陳添喜
上列正本係照原本作成。
如對本裁定抗告，須於裁定送達後10日內向本院（桃園縣中壢市
○○路○段388號）提出抗告狀並表明抗告理由，並按他造人數
提出繕本，並繳納抗告費新台幣1,000元。
中    華    民    國  100     年    10    月    31    日
                          書記官  劉昆鑫